【裁判字號】    99,訴,1394
【裁判日期】    991201
【裁判案由】    違反毒品危害防制條例
【裁判全文】
臺灣彰化地方法院刑事判決              99年度訴字第1394號
公  訴  人  臺灣彰化地方法院檢察署檢察官
被      告  吳文芳
上列被告因違反毒品危害防制條例案件，經檢察官提起公訴（99
年度毒偵字第1546號），本院改依簡式審判程序判決如下：
    主  文
吳文芳施用第一級毒品，累犯，處有期徒刑捌月，扣案之海洛因
壹包（毛重零點貳公克）及所用包裝袋均沒收銷燬、注射針筒參
拾貳支均沒收；又施用第二級毒品，累犯，處有期徒刑肆月，扣
案之甲基安非他命壹包（毛重零點肆公克）及所用包裝袋均沒收
銷燬、吸食器貳組均沒收。應執行有期徒刑拾月，扣案之海洛因
壹包（毛重零點貳公克）、甲基安非他命壹包（毛重零點肆公克
）及所用包裝袋均沒收銷燬、注射針筒參拾貳支、吸食器貳組均
沒收。
    犯罪事實
一、吳文芳前於民國87年間因施用毒品案件，經本院裁定移送觀
    察勒戒後，認無繼續施用毒品之傾向，於87年11月20日執行
    完畢釋放，並由臺灣彰化地方法院檢察署檢察官以87年度偵
    字第10101 號為不起訴處分確定；復於94年間因施用毒品案
    件，經本院以94年度毒聲字第672 號裁定移送觀察勒戒後，
    認有繼續施用毒品之傾向，由本院以95年度毒聲字第69號裁
    定令入戒治處所施以強制戒治，並於95年12月18日停止其處
    分出監而視為執行完畢，並由臺灣彰化地方法院檢察署檢察
    官以96年度戒毒偵字第1 、2 號為不起訴處分確定。另因詐
    欺案件，經本院以94年度訴字第1607號判決判處有期徒刑9
    月，經上訴後，由臺灣高等法院臺中分院駁回上訴確定，嗣
    由該院以96年度聲減字第593 號裁定減刑為有期徒刑4 月15
    日，入監執行後，甫於96年7 月16日縮刑期滿執行完畢。詎
    仍不知戒除毒癮，復基於施用第二級毒品甲基安非他命之犯
    意，於99年8 月16日晚上8 時許，在其位於彰化縣彰化市○
    ○路○ 段518 巷5-3 號4 樓居處，以將第二級毒品甲基安非
    他命置入玻璃管內用火燒烤吸食其煙霧之方式，施用第二級
    毒品甲基安非他命1 次。另基於施用第一級毒品海洛因之犯
    意，於99年8 月17日凌晨3 時許，在其位於彰化縣彰化市○
    ○路○ 段518 巷5-3 號4 樓居處，以將第一級毒品海洛因置
    入針筒內注射方式，施用第一級毒品海洛因1 次。嗣於99年
    8 月17日上午11時許，為警持搜索票在上開住處查獲，並扣
    得第一級毒品海洛因1 包（毛重0.2 公克）、第二級毒品甲
    基安非他命1 包（毛重0.4 公克）、注射針筒32支、吸食器
    2 組、電子磅秤1 個及行動電話門號0000000000號1 支（序
    號000000000000000號、含ＳＩＭ卡）等物，經徵其同意採
    集尿液送驗，結果呈嗎啡、可待因、安非他命及甲基安非他
    命陽性反應，始悉上情。
二、案經彰化縣警察局田中分局報告臺灣彰化地方法院檢察署檢
    察官偵查起訴。
    理  由
一、被告有如犯罪事實欄所述之觀察勒戒、強制戒治紀錄，有臺
    灣高等法院被告前案紀錄表在卷可稽，其於強制戒治執行完
    畢後5 年內再度施用毒品，已合於毒品危害防制條例第23條
    第2 項之規定，應依法論科。又本件被告所犯為死刑、無期
    徒刑或最輕本刑為3 年以上有期徒刑以外之罪，其於準備程
    序中就被訴事實為有罪之陳述，經法官告知簡式審判程序之
    旨，並聽取公訴人之意見後，本院合議庭依刑事訴訟法第27
    3 條之1 第1 項規定，裁定由受命法官獨任進行簡式審判程
    序，合先敘明。
二、訊據被告對上開犯行均坦承不諱，被告之尿液經具備鑑定尿
    液中毒品反應專業能力之詮昕科技股份有限公司以酵素免疫
    分析法初步檢驗，再以氣相層析質譜儀法確認檢驗，呈嗎啡
    、可待因、甲基安非他命、安非他命陽性反應，有該公司99
    年9 月1 日編號00000000號濫用藥物尿液檢驗報告、彰化縣
    警察局田中分局委託檢驗尿液代號與真實姓名對照認證單附
    卷可按。而人體施用第二級毒品安非他命，可於施用後1至4
    天內自尿液中檢出，人體施用第一級毒品海洛因後，可於2
    至4 天內自尿液驗出嗎啡之醫學經驗，亦經行政院衛生署管
    制藥品管理局91年10月3 日管檢字第110436號函文釋示明確
    。足證被告出於任意性之自白與事實相符，本件事證明確，
    被告犯行已堪認定。
三、核被告所為，係犯毒品危害防制條例第10條第1 項之施用第
    一級毒品罪及同條第2 項之施用第二級毒品罪。其持有毒品
    之低度行為均應為施用毒品之高度行為所吸收，不另論罪。
    被告所犯上開2 罪間，犯意各別、行為互殊，應予分論併罰
    。又被告有如犯罪事實欄所述之科刑及執行記錄，有臺灣高
    等法院被告前案紀錄表在卷可稽，其於執行完畢後5 年內故
    意再犯本件有期徒刑以上之罪，為累犯，均應依刑法第47條
    第1 項之規定加重其刑。爰審酌被告前因施用毒品案件，經
    送勒戒、戒治處分後，猶不知悔改，本次再因施用毒品被查
    獲，顯然欠缺戒除毒癮之決心，惟衡其於犯後坦承犯行，非
    無悔意，暨考量其犯罪動機、目的、手段、智識程度、所生
    身心之危害等一切情狀，分別量處如主文所示之刑，並定其
    應執行刑。至查獲之海洛因1 包（毛重0.2 公克）、甲基安
    非他命1 包（毛重0.4 公克）為被告吸食毒品所剩，業據被
    告陳述明確，而被告之尿液確實驗出海洛因、甲基安非他命
    反應，已如前述，足見此2 包毒品分係海洛因、甲基安非他
    命無訛，考量鑑定資源之有限性，本院認無庸再予鑑定，先
    予敘明。上開海洛因1 包（毛重0.2 公克）、甲基安非他命
    1 包（毛重0.4 公克）分屬第一、二級毒品，為違禁物，應
    依毒品危害防制條例第18條第1 項前段之規定沒收銷燬之；
    扣案毒品之外包裝已用於包裹上開毒品，難以與毒品完全析
    離，應一併沒收銷燬之；而注射針筒32支、吸食器2 組均為
    被告所有並供本案被告施用毒品所用之工具，爰依刑法第38
    條第1 項第2 款之規定，宣告沒收；至電子磅秤1 個則非屬
    被告所有之物，此據被告於本院審理時供述明確，亦非違禁
    物，爰不予宣告沒收；又行動電話門號0000000000號1 支（
    序號000000000000000 號、含ＳＩＭ卡），雖屬被告所有之
    物，惟無積極證據證明屬被告供本件施用毒品案件所用之物
    ，爰不為沒收宣告，附此敘明。
據上論斷，應依刑事訴訟法第273 條之1 第1 項、第299 條第1
項前段，毒品危害防制條例第10條第1 項、第2 項、第18條第1
項前段，刑法第11條、第47條第1 項、第51條第5 款、第38條第
1 項第2 款，判決如主文。
本案經檢察官賴志盛到庭執行職務。
中    華    民    國    99    年    12    月    1     日
                  刑事第五庭  法  官  王奕勛
以上正本證明與原本無異。
如不服本判決應於收受判決後10日內向本院提出上訴書狀，並應
敘述具體理由；其未敘述上訴理由者，應於上訴期間屆滿後20日
內向本院補提理由書（均須按他造當事人之人數附繕本）「切勿
逕送上級法院」。
中    華    民    國    99    年    12    月    1     日
                              書記官  戴國安
附錄本案論罪科刑法條全文：
毒品危害防制條例第10條
施用第一級毒品者，處 6 月以上 5 年以下有期徒刑。
施用第二級毒品者，處 3 年以下有期徒刑。

司法院資訊處製作；財團法人民間司法改革基金會備份。
